【裁判字號】    95,竹簡,246
【裁判日期】    950511
【裁判案由】    返還消費借貸款
【裁判全文】
臺灣新竹地方法院民事簡易判決         95年度竹簡字第246號
原      告  台新國際商業銀行股份有限公司
法定代理人  丙○○
訴訟代理人  甲○○
被      告  乙○○
上列當事人間返還消費借貸款事件，本院於民國95年4月27日辯
論終結，判決如下：
    主  文
被告應給付原告新臺幣壹拾壹萬捌仟壹佰拾伍元，及其中新臺
幣壹拾壹萬仟壹佰柒拾壹元，自民國九十五年二月二十一日起
至清償日止，按日息萬分之五點四七九計算之利息。
訴訟費用由被告負擔。
本判決得假執行。
    事實及理由
一、按訴狀送達後，原告不得將原訴變更或追加他訴，但擴張
    或減縮應受判決事項之聲明者，不在此限，民事訴訟法第
    255條第1項第3款定有明文。查本件原告起訴時原係請求被
    告應給付原告新臺幣（下同）132,360元，嗣於民國（下同
    ）95年3月3日具狀，將請求之聲明變更為被告應給付原告
    118,135元，及其中113,171元，自95年2月21日起至清償日
    止，按日息萬分之5.479計算之利息，核係屬減縮應受判決
    事項之聲明，自應准許。
二、原告起訴主張：被告於94年1月6日間向原告請領威士信用卡
    （卡號0000-0000-0000-0000）使用，並與原告訂立信用卡
    契約書，依約定被告得於原告之特約商店記帳消費，但所生
    應付帳款應於繳款截止日前向原告清償或以循環利息方式繳
    付最低應繳金額，每月最低付款額為信用額度內消費（含預
    借現金）金額百分之2（不得低於1,000元），再加上超過信
    用額度之全部使用信用卡交易金額、累計當期以各期逾期未
    付最低應繳款項之總和、循環信用利息及年費、違約金與其
    他手續費等。循環信用利息則係將各筆得計入信用本金之帳
    款，自各筆帳款入帳日起，就該帳款之金額以年息百分之20
    （日息萬分之5.479）逐日計算至該筆帳款完全結清之日止
    。倘被告有遲延繳款或其他違約情事，原告得停止其循環信
    用，被告即喪失期限利益，應一次全數清償。如持卡人未於
    每月繳款截止日前付清最低應繳金額或延誤繳款期限者，原
    告得依契約書第18條約定請求懲罰性違約金，計算方式為未
    清償之本金按百分之3計算，而以連續三期為上限。詎被告
    自發卡日起至95年2月20日止（最後繳款截止日為95年3月6
    日），尚積欠信用卡消費款本金113,171元、利息4,964元，
    合計118,135元未為清償。依上開約定，被告已喪失期限之
    利益，應一次繳清，然屢經催討仍不獲清償，為此爰依兩造
    信用卡契約及消費借貸之法律關係提起本件訴訟，請求被告
    給付如主文第1項所示之金額及利息等語。
三、被告則以其持有額度200,000元之現金卡，其中仍有20,000
    元之額度可提領繳交上開積欠之信用卡費用，惟原告卻將此
    筆20,000元凍結，以致被告無法清償上開費用，故被告不願
    再給付，且94年間亦委託中信OK處理被告債務等語置辯，並
    請求原告之訴駁回。
四、得心證之理由
(一)、原告主張前揭之事實，業據其提出與所述相符之信用卡申請
    書及信用卡契約書、協議分期帳務值查詢、信用卡帳單及客
    戶帳務查詢各乙份為證，且被告亦不爭執其積欠原告信用卡
    費用之事實，僅以不願再給付，且委託中信OK處理債務等語
    置辯，自堪信原告之上開主張為真實。
(二)、從而，原告依消費借貸及兩造信用卡契約之法律關係，訴請
    被告給付如主文第1項所示之金額及利息，即無不合，應予
    准許。
五、本件係依民事訴訟法第427條第1項適用簡易訴訟程序所為被
    告敗訴之判決，爰依職權宣告假執行。
六、據上論結，本件原告之訴為有理由，依民事訴訟法第436條
    第2項、第78條、第389條第1項第3款，判決如主文。
中    華    民    國    95    年    5     月    11    日
                  新竹簡易庭    法  官  黃珮禎
以上正本係照原本作成。
如對本判決上訴，須於判決送達後20日內向本院提出上訴狀。
中    華    民    國    95    年    5     月    11    日
                                書記官  黎秀娟


司法院資訊處製作；財團法人民間司法改革基金會備份。
